【裁判字號】    99,台上,1270
【裁判日期】    990304
【裁判案由】    違反毒品危害防制條例
【裁判全文】
最高法院刑事判決            九十九年度台上字第一二七０號
上  訴  人  甲○○
上列上訴人因違反毒品危害防制條例案件，不服台灣高等法院台
中分院中華民國九十八年十二月二十二日第二審判決（九十八年
度上訴字第二二六二號，起訴案號：台灣苗栗地方法院檢察署九
十八年度毒偵字第五六八號），提起上訴，本院判決如下：
    主  文
上訴駁回。
    理  由
按刑事訴訟法第三百七十七條規定，上訴於第三審法院，非以判
決違背法令為理由，不得為之。是提起第三審上訴，應以原判決
違背法令為理由，係屬法定要件。如果上訴理由書狀並未依據卷
內訴訟資料，具體指摘原判決不適用何種法則或如何適用不當，
或所指摘原判決違法情事，顯與法律規定得為第三審上訴理由之
違法情形不相適合時，均應認其上訴為違背法律上之程式，予以
駁回。上訴人甲○○上訴意旨略以：上訴人前因施用毒品案件經
裁定強制戒治處分一年，於民國九十二年十二月十二日停止戒治
，所餘殘刑交付保護管束，嗣修法而無須執行保護管束。本件施
用毒品案件為五年後再犯，應適用毒品危害防制條例第二十條第
三項之規定，原判決逕判處上訴人有期徒刑，適用法則顯有不當
云云。
惟查原判決引用第一審判決書所記載之證據及理由，依憑上訴人
之自白、中山醫學大學附設醫院檢驗科藥物檢測中心九十八年五
月二十八日出具之尿液檢驗報告、苗栗縣警察局竹南分局偵辦違
反毒品危害防制條例案件尿液鑑驗代碼對照表、濫用藥物尿液檢
驗檢體監管紀錄表、苗栗縣警察局竹南分局查獲毒品初步鑑驗報
告單、行政院衛生署草屯療養院草療鑑字第０九八０六０００三
九號鑑定書，扣案之第一級毒品海洛因（下稱海洛因）、吸食器
一組等證據，資以認定上訴人有第一審判決事實欄所記載關於施
用第一級毒品部分之犯罪事實。因而維持第一審論處上訴人施用
第一級毒品罪刑（累犯，處有期徒刑八月）之判決，併為從刑之
諭知，駁回上訴人此部分在第二審之上訴，已詳述其所依憑之證
據及認定之理由。原判決所為論述，核與卷證資料相符，從形式
上觀察，並無足以影響判決結果之違背法令之情形。查上訴人於
九十二年間因施用毒品案件，經台灣苗栗地方法院裁定強制戒治
，及至九十二年十二月十二日停止戒治，所餘期間交付保護管束
，並於九十三年六月十八日保護管束期滿執行完畢，有台灣高等
法院被告前案紀錄表在卷可稽。本件檢察官起訴上訴人於九十八
年五月八日之施用海洛因犯行，係於上訴人前案強制戒治執行完
畢後五年內再犯，原判決論處上訴人罪刑，於法並無不合。上訴
意旨未依卷證資料，就原判決關於施用第一級毒品部分如何違背
法令為具體指摘，核與法律規定得為第三審上訴理由之違法情形
，不相適合，應認其上訴違背法律上之程式，予以駁回。又原判
決維持第一審論處上訴人施用第二級毒品罪刑部分，已判決確定
送執行在案，併予指明。
據上論結，應依刑事訴訟法第三百九十五條前段，判決如主文。
中    華    民    國  九十九  年    三    月    四    日
                      最高法院刑事第十二庭
                          審判長法官  黃  一  鑫
                                法官  張  春  福
                                法官  林  勤  純
                                法官  李  錦  樑
                                法官  陳  國  文
本件正本證明與原本無異
                                      書  記  官
中    華    民    國  九十九  年    三    月    十    日
                                                      ｖ

司法院資訊處製作；財團法人民間司法改革基金會備份。
